# 关于投资成本的确认

提问人：laoshiqan 时间：2013-06-08 15:04:09
咨询各位专家： 如果企业收购股权，在签订收购合同约定收购对价时，本来应由原股东缴纳的个人所得税或者企业所得税由收购方承担，或者在收购合同中约定的收购对价为不含税价，其对方应缴纳税费由收购方承担，请问收购方承担的税费是否可以计入投资成本中？谢谢。

回答人：chenyiwei
回复 laoshiqan 的帖子
单纯从会计角度看，由于代为承担税费是股权转让协议约定的，构成了收购对价的内在组成部分，是取得被收购方控制权的必要支出，所以可以计入收购方的合并成本。但这部分支出在后续再转让股权时是否允许作为投资成本的组成部分予以税前扣除，可能存在疑问。另外，需注意在计算需代为承担的税额时，不能简单地按照实际支付给原股东的收购价款乘以 20 ％，而是应当按照不含税价款除以 80 ％，换算到含税价款后再乘以适用税率。